【裁判字號】    92,訴,2352
【裁判日期】    921031
【裁判案由】    毒品危害防制條例
【裁判全文】
臺灣高雄地方法院刑事判決                        九十二年度訴字第二三五二號
    公  訴  人  臺灣高雄地方法院檢察署檢察官
    被      告  乙○○
右列被告因違反毒品危害防制條例案件，經檢察官提起公訴（九十二年度毒偵字第三
二Ｏ八號、九十二年度毒偵字第四三Ｏ七號、九十二年度毒偵字第四五五五號），本
院判決如左：
    主  文
乙○○連續施用第一級毒品，累犯，處有期徒刑壹年，扣案之海洛因壹包（淨重零點
壹肆公克、包裝重零點貳貳公克），沒收銷燬之。又連續施用第二級毒品，累犯，處
有期徒刑伍月。應執行有期徒刑壹年肆月，扣案之海洛因壹包（淨重零點壹肆公克、
包裝重零點貳貳公克），沒收銷燬之。
    事  實
一、乙○○前於民國八十三間因違反肅清煙毒條例等案件，經本院判處有期徒刑三年
    二月確定，於八十四年一月十八日入監執行後，復因違反麻醉藥品管理條例案件
    ，經本院判處有期徒刑四月確定，並接續執行前揭三年二月有期徒刑之後，嗣於
    八十五年五月二十二日假釋出監，詎乙○○於假釋期間內，復因犯搶奪罪及違反
    麻醉藥品管理條例案件，分別經本院判處有期徒刑八月及六月確定，經裁定應執
    行刑為有期徒刑一年，於八十六年七月十一日入監執行，並撤銷前揭假釋，接續
    執行殘刑二年一日，嗣於八十九年三月二十六日因假釋保護管束期滿而執行完畢
    。
二、乙○○仍不知警惕，於八十九年間因施用毒品案件，經強制戒治期滿，由台灣高
    雄地方法院檢察署檢察官於九十年十二月二十六日，以九十年度戒毒偵字第一二
    九五號不起訴處分確定。復於九十一年間，因施用第一級毒品海洛因案件，經本
    院於九十一年十一月二十五日，以九十一年度訴字第二九五Ｏ號判決判處有期徒
    刑十月確定（尚未執行），並於九十一年九月十一日執行強制戒治，嗣於九十二
    年一月二十九日，經本院裁定停止強制戒治付保護管束出監。詎乙○○仍不知悔
    改，復基於施用第一級毒品海洛因及第二級毒品安非他命之概括犯意，自九十二
    年三月十二日起至同年七月十八日止，在高雄縣梓官鄉○○村○○路四七五巷一
    弄四七號住處內，以將海洛因摻入香菸內吸食，及以將安非他命置於鋁箔上以火
    燒烤後吸食煙霧之方式，連續施用第一級毒品海洛因及第二級毒品安非他命，並
    大約每星期各吸食一次。嗣於如附表所示時間及地點，為台灣高雄地方法院檢察
    署觀護人及警方查獲，並於附表編號三所示之查獲時、地，扣得海洛因一包（淨
    重零點一四公克、包裝重零點二二公克）。
二、案經台灣高雄地方法院檢察署檢察官自動檢舉及高雄市政府警察局新興分局、高
    雄縣警察局岡山分局報告台灣高雄地方法院檢察署檢察官偵查起訴。
    理  由
一、右揭事實，業據被告乙○○於本院審理中坦白承認，且被告三次查獲時所採集尿
    液經送驗確有如附表所示毒品反應之事實，有如附表所列檢驗報告在卷可憑，復
    有扣案之被告所有海洛因一包在卷可資佐證（經送驗後淨重零點一四公克、包裝
    重零點二二公克，有卷附法務部調查局鑑定通知書一紙可憑），此外，被告曾於
    八十九年間因施用毒品案件，經強制戒治期滿，由台灣高雄地方法院檢察署檢察
    官於九十年十二月二十六日，以九十年度戒毒偵字第一二九五號不起訴處分確定
    ，復於九十一年間，因施用第一級毒品海洛因案件，經本院於九十一年十一月二
    十五日，以九十一年度訴字第二九五Ｏ號判決判處有期徒刑十月確定（尚未執行
    ）之事實，亦有台灣高等法院被告全國前案紀錄表一紙在卷可憑。是綜上所述，
    被告之自白與事實相符，事證明確，其有右揭連續施用第一、二級毒品之犯行，
    均應堪認定。
二、核被告所為，係犯毒品危害防制條例第十條第一項之施用第一級毒品罪及同條第
    二項之施用第二級毒品罪。被告先後多次施用第一級毒品海洛因及第二級毒品安
    非他命之犯行，時間緊接，方法相同，分別觸犯構成要件相同之罪名，顯係基於
    概括犯意反覆為之，均應依連續犯規定論以一罪。又被告連續持有第一級毒品海
    洛因及第二級毒品安非他命後進而施用，其連續持有之低度行為應為連續施用之
    高度行為所吸收，均不另論罪。被告前所犯連續施用第一級毒品罪及連續施用第
    二級毒品罪間，犯意各別，行為亦殊，應予分論併罰。查被告有如事實欄第一項
    所載前科資料，有台灣高等法院被告全國前案紀錄表一紙在卷可查，其受有期徒
    刑之執行完畢，五年以內再犯本件有期徒刑以上之罪，為累犯，被告前所犯二罪
    ，均應依法加重其刑。爰審酌被告已三犯施用毒品之犯行，顯見被告並不知悔改
    施用毒品之惡習，惟念及被告犯後坦承犯行，及其施用毒品之犯行，係戕害自身
    身體健康，並未危及他人，及其施用之期間與其他一切情狀，分別量處如主文所
    示之刑，以資懲儆。扣案之海洛因一包，係屬第一級毒品海洛因（淨重零點一四
    公克、包裝重零點二二公克），有前揭法務部調查局鑑定通知書一紙在卷可憑，
    且係供被告施用之毒品，亦據被告供承在卷，應依毒品危害防制條例第十八條第
    一項規定，諭知沒收銷燬之。
據上論斷，應依刑事訴訟法第二百九十九條第一項前段，毒品危害防制條例第十條、
第十八條第一項，刑法第十一條、第五十六條、第四十七條、第五十一條第五款，判
決如主文。
本案經檢察官甲○○到庭執行職務。
中      華      民      國    九十二    年      十      月    三十一    日
                                    臺灣高雄地方法院刑事第十五庭
                                                  法  官  呂憲雄
右正本證明與原本無異。
如不服本判決，應於判決送達後十日內，向本院提出上訴狀。
                                                書記官    羅宗賢
中    華    民    國      九十二      年      十一      月      三      日
附錄法條：
毒品危害防制條例第十條
施用第一級毒品者，處六月以上五年以下有期徒刑。
施用第二級毒品者，處三年以下有期徒刑。
附表：
┌──┬───────┬────────┬───────┬──────┐
│編號│  查 獲 時 間 │   查 獲 地 點  │尿液送驗後所呈│ 扣案物品   │
│    │              │                │毒品反應及檢驗│            │
│    │              │                │報告          │            │
├──┼───────┼────────┼───────┼──────┤
│一  │九十二年三月十│台灣高雄地方法院│第二級毒品安非│無          │
│    │二日          │檢察署觀護人室  │非他命        │            │
│    │              │                │臺灣檢驗科技股│            │
│    │              │                │份有限公司濫用│            │
│    │              │                │藥物尿液檢驗報│            │
│    │              │                │告            │            │
│    │              │                │長榮大學確認報│            │
│    │              │                │告            │            │
├──┼───────┼────────┼───────┼──────┤
│二  │九十二年六月二│被告住處        │第一級毒品海洛│無          │
│    │日二十三時    │                │因及第二級毒品│            │
│    │              │                │安非他命      │            │
│    │              │                │高雄市立凱旋醫│            │
│    │              │                │院煙毒尿液檢驗│            │
│    │              │                │成績書        │            │
├──┼───────┼────────┼───────┼──────┤
│三  │九十二年七月十│高雄縣梓官鄉梓官│第一級毒品海洛│海洛因一包（│
│    │八日十五時    │村梓官路四七五巷│因及第二級毒品│淨重零點一四│
│    │              │口              │安非他命（起訴│公克、包裝重│
│    │              │                │書漏引第二級毒│零點二二公克│
│    │              │                │品部分）      │）          │
│    │              │                │高雄縣政府衛生│            │
│    │              ││局煙毒尿液檢驗│            │
│    │              │                │成績書        │            │
└──┴───────┴────────┴───────┴──────┘


司法院資訊處製作；財團法人民間司法改革基金會備份。
